臺灣新北地方法院板橋簡易庭民事判決
111年度板簡字第777號
原      告  林忠傑  
訴訟代理人  林昀臻  
被      告  羅傳傑  

上列當事人間請求侵權行為損害賠償事件，原告提起刑事附帶民
事訴訟，經本院刑事庭於中華民國110年10月26日以110年度審交
附民字第706號裁定移送前來，於中華民國111年6月21日言詞辯
論終結，本院判決如下：
    主  文
被告應給付原告新臺幣陸萬柒仟捌佰柒拾玖元，及自民國一百一
十年十月十五日起至清償日止，按年息百分之五計算之利息。
原告其餘之訴駁回。
訴訟費用由被告負擔百分之三十八，餘由原告負擔。
本判決原告勝訴部分得假執行。但被告以新臺幣陸萬柒仟捌佰柒
拾玖元為原告預供擔保，得免為假執行。
原告其餘假執行之聲請駁回。
    事  實  及  理  由
一、本件被告受合法通知，未於言詞辯論期日到場，核無民事訴
    訟法第386條所列各款情形，爰依原告之聲請，由其一造辯
    論而為判決，合先敘明。
二、原告主張：被告於民國109年9月29日7時26分許，駕駛車牌
  &0000; 號碼000-0000號自小客車（下稱A車）在新北市○○區○○
    ○路0段00號前，欲左轉往新北市土城區方向行駛時，本應
    注意轉彎車應禮讓直行車先行，竟疏未注意，貿然左轉，適
    原告騎乘車牌號碼000-0000號普通重型機車（下稱系爭車輛
    ）自其左後方行駛至該處，因而碰撞到原告，致原告人、車
    倒地，而受有左肘、左膝擦挫傷、左胸腹交界處鈍挫傷等傷
    害，案經臺灣新北地方法院檢察署檢察官以110年度偵字第
    15329號偵結起訴後，現由鈞院以110年度審交易字第884號
    審理在案。是故，被告就上開事故顯有過失，自應負擔侵權
    行為損害賠償責任，原告因被告之過失致系爭傷害等情，受
    有損害如列所示：
　　（一）醫療費用及用品費合計新臺幣（下同）2,206元：原
          告受有左肘、左膝擦挫傷、左胸腹交界處純挫傷等傷
          害，經前往亞東醫院診療2次，每次負擔醫療費用850
          元，除此之外，尚須購買藥品、紗布、棉棒及膠帶等
          自行換藥，分別支出新臺幣110元、209元、99元及88
          元，合計為506元，故請求賠償醫療費用2,206元。
　　（二）財物損失39,123元：因系爭車輛受損，經估價修繕費
          用需支出36,549元（其中部品費為26,084元，人員工
          資為10,465元），另當日所穿著之PAMAX防穿刺止滑
          安全鞋及DECATHLON防風防水航海外套均破損不堪致
          受損害，因所穿著之外套及安全鞋目前市價分別為
          999元及1,575元，合計求償財物損失39,123元。
    （三）工作損失10,254元：原告因受前揭體傷之故，致須自
          109年9月29日起至同年月30日止及自109年10月5日起
          至同年月8日止，共請假6日養傷，按原告自108年9月
          起至109年8月止之一年期間，應領年薪為623,642元
          ，平均日薪為1,709元。計算結果，原告受有10,254
          元之損害。 
　　（四）增加生活上支出27,600元：因系爭車輛損壞在未修復
          前，只能租用機車代步上下班，因而自109年10月11
          日起，與張蔡滿足簽訂機車租賃契約，向其租用機車
          共92日，每日租金為300元，合計27,600元。
    （五）精神慰撫金100,000元：原告因被告之過失行為，受
          有身體上之傷害，嚴重影響日常起居，亦無法工作，
          嗣後雖有痊癒，但被告事發迄今，對於原告所患傷勢
          未曾聞問，且毫無有任何依法賠償之誠，造成原告精
          神痛苦至鉅，爰請求被告賠償100,000元精神賠償金
          。
    為此，爰依民法侵權行為損害賠償規定，請求被告給付179,
    183元及自起訴狀繕本送達翌日起至清償日止，按年息5%
    計算之利息，並陳明本件願供擔保，請准宣告假執行一節，
    業據提出醫療財團法人徐元智先生醫藥基金會亞東紀念醫院
    診斷證明書醫療費用收據本2張暨購買醫療用品之統一發票2
    張與免開統一發票收據本2張、昱盛維修估價單影本1張暨所
    穿著之外套、安全鞋破損之照片2幀、目前市價查詢之網站
    頁面2張、108年9月起至109年8月止之電子薪資單畫面截圖
    12幀、與張蔡滿足所簽訂之機車租賃定型化契約、汽（機）
    車過戶登記書等件影本及車損照片為證，本件被告因過失傷
    害行為，經臺灣新北地方檢察署檢察官以110年度偵字第153
    29號提起公訴後由本院刑事庭以110年度審交易字第884號刑
    事判決判處拘役30日，如易科罰金以1,000元折算1日確定
    在案，有本院依職權調取上開刑事卷宗及判決核閱屬實，被
    告經合法通知，既未到庭，復未提出書狀作何聲明或陳述以
    供本院審酌，則原告主張被告應負侵權行為損害賠償責任，
    自屬有據。
三、按「汽車、機車或其他非依軌道行駛之動力車輛，在使用中
    加損害於他人者，駕駛人應賠償因此所生之損害。但於防止
    損害之發生，已盡相當之注意者，不在此限。」、「因故意
    或過失，不法侵害他人之權利者，負損害賠償責任。」、「
    不法侵害他人之身體或健康者，對於被害人因此喪失或減少
    勞動能力或增加生活上之需要時，應負損害賠償責任。」、
    「不法侵害他人之身體、健康、名譽、自由、信用、隱私、
    貞操，或不法侵害其他人格法益而情節重大者，被害人雖非
    財產上之損害，亦得請求賠償相當之金額。」、「不法毀損
    他人之物者，被害人得請求賠償其物因毀損所減少之價額。
    」、「負損害賠償責任者，除法律另有規定或契約另有訂定
    外，應回復他方損害發生前之原狀。因回復原狀而應給付金
    錢者，自損害發生時起，加給利息。第一項情形，債權人得
    請求支付回復原狀所必要之費用，以代回復原狀。」，民法
    第191條之2、第184條第1項前段、第193條第1項、第195條
    第1項前段、第196條及第213條分別定有明文。本件車禍之
    發生係因被告駕駛不慎所致，致原告人、車受損，已如前述
    ，被告又未舉證證明於防止損害之發生，已盡相當之注意，
    揆諸上開規定，故原告請求被告賠償因此所受損害及法定遲
    延利息，自無不合。茲就原告請求之金額審酌如下：
（一）醫療費用及醫療用品費合計2,206元部分：原告主張因傷
      支出醫療及醫材費用一節，業據提出醫療費用收據、統一
      發票等件為證，被告並未到庭爭執，經本院調查之結果，
      此部分費用堪認為真實，應予准許。
（二）財物損失39,123元部分：原告主張系爭車輛因本件事故受
      損，經送修後需支出維修費用36,549元，業據提出估價單
      為證，復被告亦未到庭爭執，則系爭車輛之修理既以新零
      件更換被損之舊零件，則以修理費作為損害賠償之依據時
      ，自應將零件折舊部分予以扣除。查系爭車輛係於106年1
      月（推定15日）出廠使用，有行照附卷可稽，至109年9月
      29日受損時，已使用3年8月，而本件修復費用為36,549元
      （零件26,084元、工資10,465元），本院依行政院公布之
      固定資產耐用年數表及固定資產折舊率表，系爭車輛耐用
      年數為三年，每年折舊千分之五三六，其最後一年之折舊
      額，加歷年折舊累積額，總和不得超過該資產成本原額之
      9/10之方法計算結果，系爭車輛零件費用26,084元折舊後
      所剩之殘值金額為2,606元（計算式：第1年折舊值26,084
      ×0.536=13,981、第1年折舊後價值26,084-13,981=
      12,103，第2年折舊值12,103×0.536=6,487、第2年折舊
      後價值12,103-6,487=5,616，第3年折舊值5,616×0.
      536=3,010、第3年折舊後價值5,616-3,010=2,606）
      ，加計毋庸折舊之工資費用10,465元，則原告得請求被告
      賠償之系爭車輛修復費用為13,071元（計算式：2, 606＋
      10,465＝13,071），逾此部分之請求，則屬無據；至原告
      主張當日所穿著之PAMAX防穿刺止滑安全鞋及DECATHL
      ON防風防水航海外套均破損不堪致受損害，外套及安全鞋
      市價分別為999元及1,575元，雖未能提出原始購買證明，
      惟按當事人已證明受有損害而不能證明其數額或證明顯有
      重大困難者，法院應審酌一切情況，依所得心證定其數額
      ，民事訴訟法第222條第2項定有明文。經本院審酌原告提
      出之系爭外套及安全鞋購物網站畫面擷圖、受損照片，綜
      合全辯論意旨，依照經驗法則及相當性原則，就損害額酌
      定為500元，認原告就系爭外套及安全鞋請求於500元範圍
      內，應予准許。合計原告得請求之數額為13,571元（計算
      式：13,071元＋500元＝13,571元）
（三）工作損失10,254元部分：本件原告主張其每日工資1,709
      元，受傷期間6日無法工作，計損失工資收入10,254元，
      業據提出應診日期為109年9月30日之診斷證明書醫囑記載
      ：「病患於109年9月29日來院急診，109年9月30日門診複
      查，宜避免久站及休養」等語在卷，足認原告有休養之必
      要，本院審酌原告所受「左肘、左膝擦挫傷、左胸腹交界
      處鈍挫傷」等傷勢及工作性質，認原告主張請假6日養傷
      ，尚稱妥適，以原告109年9月1日之月薪35,500元（包括
      本薪32,550元、全勤1,800元、伙食1,150元，參見111年6
      月21日言詞辯論筆錄）計算結果，原告所受受傷期間無法
      工作之損害為7,100元（計算式：35,500÷30×6＝7,099.99
      ，元以下四捨五入），原告此部分之請求，於上開範圍內
      ，為有理由。
（四）系爭車輛維修期間不能使用之損害27,600元部分：原告主
      張因車禍事故導致所騎乘之系爭車輛毀損，在被告尚未修
      復前，只能租用機車代步上下班，因而自109年10月11日
      起，與訴外人張蔡滿足簽訂機車租賃契約，向其租用機車
      共92日，每日租金為300元，合計27,600元，已據提出機
      車租賃契約為證，參酌原告自承：系爭車輛修復數為30日
      ，每日同型車輛租金為300元（參見上揭筆錄），本院依
      民事訴訟法第222條第2項規定，參酌系爭車輛受損情形及
      同型車輛每日租金300元，計算結果，認系爭車輛維修期
      間不能使用之損害之所失利益為9,000元（計算式：300×3
      0＝9,000），原告之請求，於此範圍內，應予准許。
（五）精神慰撫金100,000元部分：按民法第195條所謂相當之金
      額，應斟酌加害人與被害人雙方之身分、資力與加害程度
     ，及其他各種情形核定之；慰撫金是否相當，應以加害行
     為之加害程度及被害人所受痛苦，斟酌加害人及被害人之
     身分、經濟地位等各種情形定之。最高法院47年台上字第
     1221號、51年台上字第223號判例可資參照。經查：被告前
     開過失行為，致原告受有左肘、左膝擦挫傷、左胸腹交界
     處鈍挫傷等傷害，此當造成原告精神上受有相當程度之傷
     害，則原告依民法第195條第1項規定請求精神慰撫金，洵
     屬有據。至其數額，爰審酌原告之學歷為高職畢業、現任
     職工廠技術員、月收入約3至4萬元、名下有土地1筆、房屋
     2筆，110年度所得73萬餘元；被告之學歷為國中畢業，110
     年度無所得資料，已據原告陳明在卷（參見上揭筆錄），
     並有本院依職權調取兩造稅務電子閘門財產所得調件明細
     及被告個人基本資料查詢結果附卷可佐，兼衡原告因此事
     件所受之損害、痛苦程度及被告已受有刑事制裁，然迄未
     與原告達成和解等一切情狀，認原告所請求之非財產上損
     害100,000元尚嫌過高，應以36,000元為適當。
（六）綜上，原告得請求被告賠償之金額，合計為67,879元(計
      算式：2,206＋13,573＋7,100＋9,000＋36,000＝67,879
      ）。
四、從而，原告本於侵權行為損害賠償之法律關係，請求被告給
    付179,183元及自起訴狀繕本送達翌日起至清償日止，按年
    息5%計算之利息，於上開67,879元及自110年10月15日起至
    清償日止，按年息5%計算之利息之範圍內為有理由，應予准
    許，逾此部分之請求，難謂有據，應予駁回。
五、本件係就民事訴訟法第427條第1項至第4項訴訟適用簡易程
    序所為之判決，就被告敗訴部分，爰依職權宣告假執行及被
    告得供相當擔保金額而免為假執行。至原告敗訴部分，其假
    執行之聲請即失所附麗，應併予駁回。
中　　華　　民　　國　 111　　年　　7 　　月　　26　　日
                  臺灣新北地方法院板橋簡易庭
                      法  官  李昭融
以上正本係照原本作成。
如不服本判決，應於送達後20日內，向本庭（新北市○○區○○
路○段00巷0號）提出上訴狀並表明上訴理由，如於本判決宣示
後送達前提起上訴者，應於判決送達後20日內補提上訴理由書（
須附繕本）。如委任律師提起上訴者，應一併繳納上訴審裁判費
。
中　　華　　民　　國　 111　　年　　7 　　月　　26　　日
                      書記官  劉美蘭